臺灣新北地方法院刑事判決
111年度易字第573號
公  訴  人  臺灣新北地方檢察署檢察官
被      告  朱秀蘭




上列被告因竊盜案件，經檢察官提起公訴（110年度偵字第46726
號、第46732號、111年度偵字第665號、第3767號），本院判決
如下：
    主  文
朱秀蘭犯如附表二所示各罪，共肆罪，各處如附表二所示之刑及
沒收。應執行拘役參拾陸日，如易科罰金，以新臺幣壹仟元折算
壹日。
    事  實
一、朱秀蘭意圖為自己不法之所有，基於竊盜之犯意，分別於附
    表一編號1至4所示時間、地點，徒手竊取如附表一編號1至4
    所列由吳驀等人所有或管領之財物。嗣經吳驀等人發覺遭竊
    後報警處理，經警調閱現場監視器錄影畫面後，始循線查悉
    上情。
二、案經吳驀、李欣蘭訴由新北市政府警察局永和分局，潘怡佳
    、張淑貞訴由新北市政府警察局中和分局移送臺灣新北地方
    檢察署檢察官偵查起訴。
    理  由
一、證據能力之認定：
    按被告以外之人於審判外之陳述，雖不符合刑事訴訟法第15
    9條之1至第159條之4之規定，而經當事人於審判程序同意作
    為證據，法院審酌該言詞陳述或書面陳述作成時之情況，認
    為適當者，亦得為證據，刑事訴訟法第159條之5第1項定有
    明文。查本判決以下援引之被告朱秀蘭以外之人於審判外之
    言詞或書面陳述，雖屬傳聞證據，惟當事人於本院準備程序
    時均表示同意作為證據方法而不予爭執，本院審酌上開證據
    資料製作時之情況，尚無違法不當及證明力明顯過低之瑕疵
    ，與本案待證事實復具有相當關連性，以之作為證據應屬適
    當，依上開規定，認前揭證據資料均得為證據。至非供述證
    據部分，並無事證顯示係實施刑事訴訟程序之公務員因違背
    法定程序而取得，復經本院依法踐行調查程序，皆應有證據
    能力。
二、認定事實所憑之證據及得心證之理由：
  ㈠附表一編號1部分：
　　訊據被告矢口否認有何竊盜犯行，辯稱：我有拿泡菜1包，
    但我後來把它丟在路邊云云。經查：
    ⒈告訴人吳驀所有之泡菜1包，於附表一編號1所載之時地，遭人竊取乙情，業經告訴人吳驀於警詢時指述綦詳（見110年度偵字第46726號卷【下稱偵卷一】第9至10頁），且有現場錄影畫面翻拍照片3張附卷為憑（見偵卷一第11至12頁），並經本院勘驗現場監視器錄影光碟確認無訛（見本院111年度易字第573號卷【下稱本院卷】第245頁），是此部分事實應堪認定。
    ⒉被告固以前詞置辯，惟觀諸被告拿取之上開泡菜係裝於塑
      膠袋內懸掛在告訴人吳驀騎乘之機車掛勾上，並非任意棄
      置在地上或垃圾堆旁等情，有卷附監視器錄影畫面翻拍照
      片可稽（見偵卷一第11頁），客觀上顯不可能使人誤認為
      無主物或遭人丟棄之物，則被告未經同意，恣意取走該泡
      菜，自屬竊盜行為。其空言否認犯行，顯不足採。
  ㈡附表一編號2部分：
　　被告否認此部分竊盜犯行，並以：（當天）我有進去九乘九
    逛，我本來打算買附表一編號2所示物品，但後來發現我錢
    不夠，所以就把這些東西都還回去，但沒有放回原來的地方
    云云置辯。經查：
    ⒈告訴人李欣蘭（即九乘九文具店店經理）所管領之小方巾1
      條、指甲剪1個及多功能真順筆1支，有於附表一編號2所
      示之時地，遭人竊取等節，已據告訴人李欣蘭於警詢時指
      證明確（見110年度偵字第46732號卷【下稱偵卷二】第5
      至6頁），復有監視錄影畫面翻拍照片7張、九乘九文具店
      失竊物品清點資料1份在卷足考（見偵卷二第13至16頁，
      本院卷第207至209頁），並經本院勘驗現場監視器錄影光
      碟核對無誤（見本院卷第246至253頁），故上情已可認定
      屬實。
    ⒉被告雖辯稱其有將上述物品放在九乘九文具店內其他位置云云，然證人即告訴人李欣蘭於警詢時指稱其察覺上述商品遭竊之經過，係因前開商品之包裝被拆卸，現場並遺留包裝袋，其調閱店內監視器始發現乃被告所為等語（見偵卷二第5至6頁），足見被告拿取上開小方巾、指甲剪及功能筆後，未經結帳，即逕自將包裝除去並丟棄，則倘如被告所辯，其原本有意購買商品，何以會於結帳前即先拆除包裝，復任意將之棄置？再者，依本院勘驗結果，於監視器畫面顯示時間（下同）110年9月25日13時40分24秒許，可見被告左手上拿著一包白色方形扁平物品往畫面下方移動，於同日時40分29秒至31秒許，被告右手自長褲口袋內取出1 白色小方巾拿在手上，再將小方巾攤平在手上摺好，並將之放入肩背之黑色包包內（見本院卷第248至249頁）；又於同日13時44分許，經過店內陳設筆類文具之貨架旁，並經監視器攝得其抬起之右手中拿著1支紅色的筆（見本院卷第250頁）；另於同日13時46分至47分許，伸手自17號貨架（該貨架靠走道第一排係放置毛巾或小方巾，第二排則係陳列美容器材等商品，見本院卷第236至239頁、第248頁）上拿取某項商品後又放回原處，之後再度伸手自17號貨架上拿取商品，大小約手掌可以掌握，並在走道間移動，且面對鏡頭查看右手所持之物品。其間未見被告有將放入隨身背包內之小方巾取出，或將所拿取之小方巾、紅色筆及由第17號貨架上最後一次取下之物品另置他處之動作（見本院卷第251至253頁）。又經九乘九文具店事後清點庫存，店內於110年9月25日確實遺失小方巾1條、指甲剪1個及多功能真順筆1支乙情，有該店商品庫存異動明細表1份可參（見本院卷第207至209頁）。是被告前開辯解，核屬事後卸責之詞，尚難憑採為真。
  ㈢附表一編號3部分：
　　訊據被告矢口否認有何竊取蔘茸藥酒及豆腐之行為，而以：
    我本來是要買豆腐去朋友家，藥酒是要拿給朋友配豆腐一起
    吃的，但怕豆腐會壞掉，因為我沒有要馬上回家，而是要去
    逛街找朋友，所以決定不買豆腐，連藥酒也不要，想說改天
    再買，我就都放在店裡，但沒放回原本的地方云云為辯。經
    查：
    ⒈告訴人潘怡佳（即全聯福利中心南勢角店店經理）所管領
      之蔘茸藥酒1瓶及豆腐2盒，有於附表一編號3所載之時地
      ，遭人竊取等情，除經證人即告訴代理人羅仕傑（即全聯
      福利中心南勢角店員工）於警詢時證述在卷外（見111年
      度偵字第665號卷【下稱偵卷三】第9至10頁），且有監視
      器錄影畫面翻拍照片8張及本院111年9月29日勘驗內容為
      憑（見偵卷三第15至16頁，本院卷第253至256頁），故此
      情首堪認定。
    ⒉又觀諸現場監視器錄影畫面顯示，被告於110年9月17日18
      時32分許進入全聯南勢角店時，雙手並未持有任何物品；
      繼於同日18時33分許，被告經監視器攝得其右手拿著1棕
      色瓶狀物，並將該瓶狀物放入身體左側之肩背包內；嗣於
      同日時34分許，可見被告左手持有1白色物品朝店門口之
      方向離去（見本院卷第253至256頁）。由上可知，被告在
      全聯南勢角店內逗留僅約2分鐘，其間確有拿取1瓶疑似蔘
      茸藥酒之物放入自己隨身之背包內，又手持1白色疑為豆
      腐之物品，未經結帳逕行步出店門離開，復未見被告有將
      棕色瓶狀物自背包內取出另置他處，或將持有之白色物品
      放在店內任何位置之舉動。從而，被告上開辯詞，顯與卷
      附事證彰顯之事實不符，自難採信。
  ㈣附表一編號4部分：
　　被告否認有此部分竊盜犯行，辯稱：我有拿走酒精兩瓶，我
    就拿起來看一看，覺得沒什麼用，就把酒精放在旁邊，我只
    是沒有放回原位云云。經查：
    ⒈被告有於附表一編號4所載之時地，拿取告訴人張淑貞所有
      之酒精2瓶乙節，為被告所坦認，核與告訴人張淑貞於警
      詢時之陳述大致吻合（見111年度偵字第3767號卷【下稱
      偵卷四】第9至11頁、第13至14頁），且有監視器錄影畫
      面翻拍照片11張及本院111年9月29日勘驗內容附卷足考（
      見偵卷四第21至24頁，本院卷第256至257頁），是此部分
      之事實應堪認定。
　　⒉被告雖以前揭情詞為辯，然告訴人張淑貞於發現原本放置
      在其機車腳踏墊上之箱子內之2瓶酒精不翼而飛後，並未
      在失竊地點附近尋獲上開酒精等情，業經告訴人張淑貞陳
      明在卷（見本院卷第171頁）；復衡以被告與告訴人張淑
      貞素不相識，彼此間並無恩怨仇隙或重大之債權債務關係
      ，告訴人張淑貞當無為此價值僅約50元之酒精，而虛構事
      實故為不利被告陳述之動機或必要，故其此部分之陳述應
      值採信。是被告空言辯稱未竊取上開酒精云云，核無可採
      。
  ㈤綜上所述，本件事證明確，被告4次竊盜犯行均堪以認定，
    皆應依法論科。
三、論罪科刑：
  ㈠核被告就附表一編號1至4所為，均係犯刑法第320條第1項之
    竊盜罪。又被告分別於附表一編號2至4所載時、地，接續竊
    取告訴人李新蘭、潘怡佳、張淑貞所有或管領之如附表一編
    號2至4所示財物，各係於密切接近之時間及地點實行，侵害
    同一被害人之財產法益，各行為之獨立性極為薄弱，且自始
    係出於同一為自己不法所有之意圖，依一般社會健全觀念，
    難以強行分開，於刑法評價上，以視為數個舉動之接續施行
    ，合為包括之一行為予以評價，較為合理，應各論以接續犯
    之一罪。再被告所犯上開4罪，在時間、地點上均可明白區
    辨，且係竊取不同被害人所有之財物，足認其犯意各別，行
    為互殊，應予分論併罰。
  ㈡又被告構成累犯之事實及應加重其刑之事項，均應由檢察官
    主張並具體指出證明之方法後，經法院踐行調查、辯論程序
    ，方得作為論以累犯及是否加重其刑之裁判基礎（最高法院
    刑事大法庭110年度台上大字第5660號刑事裁定意旨參照）
    。起訴書固記載被告前因竊盜案件，經本院以107年度簡字
    第6992號判處期徒刑3月確定；又因竊盜案件，經本院以108
    年度易字第341號判處有期徒刑4月、4月、4月，定應執行有
    期徒刑10月確定。上開二案嗣經本院以108年度聲字第3789
    號裁定應執行有期徒刑1年確定，於109年3月28 日執行完畢
    等語，惟並未主張或說明被告應依累犯規定加重其刑，僅請
    求參照司法院釋字第775號解釋意旨予以審酌是否加重其刑
    等語，且蒞庭檢察官於本院審理時亦未主張舉證並指出被告
    有依刑法第47條第1項規定加重其刑之必要（見本院卷第260
    至261頁），是依上開說明，本院即無從認定被告有無累犯
    加重規定之適用，併此敘明。
  ㈢爰以被告之責任為基礎，審酌其前有多次竊盜前科（見卷附
    臺灣高等法院被告前案紀錄表），素行非佳；又其為成年人
    ，竟不思循正當途徑獲取財物，反企圖不勞而獲，任意竊取
    他人財物，顯然欠缺尊重他人財產權之觀念，兼衡其智識程
    度、家庭經濟狀況（見本院卷第260頁），暨其各次犯罪之
    動機、目的、手段、所竊取之財物價值、告訴人所受損害程
    度，及其犯罪後均飾詞否認犯行，未見真切之悔意，迄今亦
    未與告訴人4人達成和解，或獲得其等之原諒等一切情狀，
    分別量處如附表二「所犯罪名及宣告刑」欄所示之刑，並定
    其應執行之刑，併均諭知易科罰金之折算標準，以示處罰。
  ㈣被告竊得之如附表一編號1至4所示財物，皆係其犯罪所得之
    物，並未實際合法發還告訴人，爰依刑法第38條之1第1項前
    段、第3項規定，於被告各相關罪刑之主文項下諭知沒收，
    於全部或一部不能沒收或不宜執行沒收時，追徵其價額。
據上論斷，應依刑事訴訟法第299條第1項前段，刑法第320條第1
項、第41條第1項前段、第51條第6款、第38條之1第1項前段、第
3項，刑法施行法第1條之1第1項，判決如主文。
本案經檢察官陳建良偵查起訴，由檢察官顏汝羽、王江濱到庭實
行公訴。
中　　華　　民　　國　　111 　年　　11　　月　　3 　　日
                  刑事第七庭  法　官  劉思吟
上列正本證明與原本無異。
如不服本判決應於收受送達後20日內向本院提出上訴書狀，並應
敘述具體理由；其未敘述上訴理由者，應於上訴期間屆滿後20日
內向本院補提理由書（均須按他造當事人之人數附繕本）「切勿
逕送上級法院」。
                              書記官  廖俐婷 
中　　華　　民　　國　　111 　年　　11　　月　　4 　　日
附錄本案論罪科刑法條全文
中華民國刑法第320條：
意圖為自己或第三人不法之所有，而竊取他人之動產者，為竊盜
罪，處 5 年以下有期徒刑、拘役或 50 萬元以下罰金。
意圖為自己或第三人不法之利益，而竊佔他人之不動產者，依前
項之規定處斷。
前二項之未遂犯罰之
附表一：
編號 告訴人 犯罪時間 犯罪地點 竊取物品暨價值    (新臺幣) 案件 1 吳驀 110年9月30日16時20分許 新北市○○區○○路000號前 泡菜1包 （價值150元） 110年度偵字 第46726號 2 李欣蘭  110年9月25日13時37分許至同日13時50分許（起訴書誤載為110年9月25日13時許） 新北市○○區○○路000號（九乘九文具店） 小方巾1條、指甲剪1個、多功能真順筆1支（共價值428元） 110年度偵字 第46732號 3  潘怡佳 110年9月17日18時32分許 新北市○○區○○路00號（全聯量販南勢角店） 蔘茸藥酒1瓶及豆腐2盒（共價值82元） 111年度偵字第665號 4 張淑貞 110年9月11日0時6分許 新北市○○區○○路000巷00弄0號 酒精2瓶（共價值約50元）  111年度偵字第3767號 
附表二：
編號 犯罪事實 所犯罪名及宣告刑 1 附表一編號1 朱秀蘭犯竊盜罪，處拘役拾日，如易科罰金，以新臺幣壹仟元折算壹日。未扣案之犯罪所得泡菜壹包沒收，於全部或一部不能沒收或不宜執行沒收時，追徵其價額。 2 附表一編號2 朱秀蘭犯竊盜罪，處拘役拾伍日，如易科罰金，以新臺幣壹仟元折算壹日。未扣案之犯罪所得小方巾壹條、指甲剪壹個、多功能真順筆壹支均沒收，於全部或一部不能沒收或不宜執行沒收時，追徵其價額。 3  附表一編號3 朱秀蘭犯竊盜罪，處拘役拾日，如易科罰金，以新臺幣壹仟元折算壹日。未扣案之犯罪所得蔘茸藥酒壹瓶、豆腐貳盒均沒收，於全部或一部不能沒收或不宜執行沒收時，追徵其價額。 4 附表一編號4 朱秀蘭犯竊盜罪，處拘役拾日，如易科罰金，以新臺幣壹仟元折算壹日。未扣案之犯罪所得酒精貳瓶沒收，於全部或一部不能沒收或不宜執行沒收時，追徵其價額。